【裁判字號】    95,訴,3162
【裁判日期】    951227
【裁判案由】    毒品危害防制條例
【裁判全文】
臺灣高雄地方法院刑事判決              95年度訴字第3162號
公  訴  人  臺灣高雄地方法院檢察署檢察官
被      告  甲○○
                    現另案於高雄看守所羈押中
上列被告因毒品危害防制條例案件，經檢察官提起公訴（95年度
毒偵字第6403號），及移送併辦（95年度毒偵字第7690、7705、
7821、8187號），本院判決如下：
    主  文
甲○○施用第一級毒品，處有期徒刑玖月，扣案之海洛因壹包（
驗前0.042 公克，驗後0.015 公克）沒收銷燬之；又施用第二級
毒品，處有期徒刑陸月；應執行有期徒刑壹年壹月，扣案之海洛
因壹包（驗前0.042 公克，驗後0.015 公克）沒收銷燬之。
    事  實
一、甲○○曾於民國91年間因施用毒品案件，經法院裁定施以強
    制戒治，於92年12月17日執行完畢釋放，而其復因施用第一
    、二級毒品及偽造文書案件，經法院分別判處有期徒刑10月
    、有期徒刑5 月、有期徒刑4 月確定，上開3 罪復經法院裁
    定應執行有期徒刑1 年5 月確定，又因施用毒品案件，經法
    院判處有期徒刑1 年2 月、有期徒刑6 月，應執行有期徒刑
    1 年2 月確定，上開各罪經定應執行之刑後並接續執行，於
    94年10月14日假釋付保護管束（未構成累犯），又因施用毒
    品案件，經高雄地院以95年度訴字第479 號判決施用第一級
    毒品處有期徒刑6 月確定（尚未執行）。詎仍不知悔改，又
    於強制戒治執行完畢釋放後5 年內，基於施用海洛因之犯意
    ，接續於95年7 月16日17時50分許回溯24小時內之某時，95
    年8 月1 日20時20分回溯24小時內某時，95年8 月18日18
    時10分許回溯24小時內某時，95年9 月4 日16時30分許回溯
    24小時內某時，95年9 月9 日15時35分回溯24小時內某時，
    在不詳處所，施用海洛因各1 次；嗣分別於95年7 月16日下
    午4 時40分許，在高雄市○○區○○路111 之1 號，95年8
    月1 日晚上20時20分許，在高雄市苓雅區○○○路與廣州街
    口，95年8 月18日16時許，在高雄市○○區○○街20之5 號
    前，於95年9 月4 日16時30分許，在高雄市三民區○○○路
    202 號博愛國小後方工地，95年9 月9 日15時35分許，在高
    雄市○○○路、河東路口，經警查獲，其中第3 次並扣得海
    洛因1 包（驗前0.04 2公克，驗後0.015 公克）。又基於施
    用甲基安非他命之犯意，接續於95年7 月16日17時50分回溯
    96小時內之某時，95年8 月1 日20時20分回溯96小時內某時
    ，在不詳處所，施用甲基安非他命各1 次；嗣於95年7 月16
    日下午4 時40分許，在高雄市○○區○○路111 之1 號，於
    95年8 月1 日20時20分許，在高雄市苓雅區○○○路與廣州
    街口，為警查獲。
二、案經高雄市政府警察局鼓山分局移送台灣高雄地方法院檢察
    署檢察官偵查起訴及移送併辦。
    理  由
一、上開犯罪事實業據被告甲○○於本院審理中坦承不諱，且其
    上開為警查獲時所採尿液，經檢驗結果，均有嗎啡之陽性反
    應，其中第1 、2 次並有甲基安非他命之反應，有高雄市立
    凱旋醫院A00000000 號、A00000000 號、A00000000 號、A0
    0000000 號、A00000000 號濫用藥物尿液檢驗報告各1 紙附
    卷可稽，且上開所扣之粉末經檢驗結果係海洛因（驗前0.04
    2 公克，驗後0.015 公克），亦有高雄市立凱旋醫院高市凱
    醫驗字第2432號在卷可查；又被告上開因強制戒治期滿釋放
    等情，亦有臺灣高等法院被告前案紀錄表1 份附卷可參；罪
    證明確，被告犯行堪以認定。
二、查海洛因、甲基安非他命各係毒品危害防制條例第2 條第2
    項第1 款、第2 款所定之第一級毒品與第二級毒品，依法不
    得持有、施用及販賣。核被告所為，係犯毒品危害防制條例
    第10條第1 項之施用第一級毒品罪、及同條第2 項之施用第
    二級毒品罪。其施用海洛因與甲基安非他命前分別持有海洛
    因、甲基安非他命之低度行為，應為施用之高度行為所吸收
    ，均不另論罪。又被告所犯上開2 罪間，犯意各別、行為互
    殊，觸犯構成要件相異之罪名，自應分論併罰。審酌被告前
    因施用毒品案件，經施以觀察勒戒及強制戒治後，竟再為本
    件施用毒品犯行，足見其惡習已深，且戒絕毒癮之意志不堅
    ，未能體悟施用毒品對自己、家人造成之傷害及社會之負擔
    ，自屬可議，及其施用毒品之次數，犯後坦認犯行態度良好
    ，及施用毒品本質上係屬戕害自身健康之行為，尚未直接危
    害他人，反社會性之程度應屬較低等一切情狀，分別量處如
    主文所示之刑，並定其應執行之刑。扣案之海洛因為第1 級
    毒品，應依毒品危害防制條例第18條第1 項前段規定沒收銷
    燬之，至鑑驗耗損部分之毒品業已滅失，無庸為沒收銷毀之
    諭知。
三、本件檢察官雖僅就被告第1 次為警查獲之施用海洛因及甲基
    安非他命部分起訴，其餘部分未經起訴，惟與上開起訴部分
    ，為接續之犯罪行為之一部分，屬單純一罪，自為起訴效力
    所及，本院自得一併審理。
四、又本件被告所犯係死刑、無期徒刑、最輕本刑為3 年以上有
    期徒刑以外之罪，其於準備程序中就被訴事實為有罪之陳述
    ，經法官告知簡式審判程序之旨，並聽取公訴人、被告之意
    見後，本院認為適宜由受命法官獨任進行簡式審判程序，附
    予敘明。
據上論斷，應依刑事訴訟法第273 條之1 第1 項、第299 條第1
項前段，毒品危害防制條例第10條第1 項、第2 項，刑法第11條
、第51條第5 款，判決如主文。
中    華    民    國    95    年    12    月    27    日
                  刑事第七庭    法  官  林俊寬
以上證明與原本無異。
如不服本判決，應於判決送達後10日內，向本院提出上訴狀。
中    華    民    國    95    年    12    月    27    日
                                書記官  蔡淑貞
附錄法條：
毒品危害防制條例第10條
施用第一級毒品者，處 6 月以上 5 年以下有期徒刑。
施用第二級毒品者，處 3 年以下有期徒刑。


司法院資訊處製作；財團法人民間司法改革基金會備份。
